臺灣花蓮地方法院民事裁定
                                     110年度輔宣字第10號
聲  請  人  陳宇龍

相  對  人  林彩綢

上列當事人間請求改定輔助人事件，本院裁定如下：
    主    文
改定陳宇龍（男、民國00年00月00日生、身分證統一編號：Z000
000000號）為受輔助宣告之人林彩綢（女、民國00年0月00日生
、身分證統一編號：Z000000000號）之輔助人。
聲請程序費用由受輔助宣告之人林彩綢負擔。
    理    由
一、聲請意旨略以：聲請人陳宇龍為相對人林彩綢之次子。相對
    人前經本院以108年度監宣字第81號裁定宣告為受輔助宣告
    之人確定，本院並選定相對人之長子陳光輝為輔助人，諭知
    相對人之法律行為金額在新臺幣（下同）1萬元以上者，應
    經輔助人同意。茲因陳光輝於民國110年7月2日死亡，已不
    能執行輔助職務，為受輔助宣告人之最佳利益，爰依民法第
    1113條之1第2項準用第1106條第1項第1款規定，聲請另行選
    定聲請人為陳宇龍之輔助人等語。
二、按輔助人及有關輔助之職務，準用民法第1106條、第1111條
    之1條，民法第1113條之1第2項定有明文。又監護人有下列
    情形之一，且受監護人無第1094條第1項之監護人者，法院
    得依受監護人、第1094條第3項聲請權人之聲請或依職權，
    另行選定適當之監護人：㈠死亡。㈡經法院許可辭任。㈢有第1
    096條各款情形之一。法院另行選定監護人確定前，由當地
    社會福利主管機關為其監護人；法院選定監護人時，應依受
    監護宣告之人之最佳利益，優先考量受監護宣告之人之意見
    ，審酌一切情狀，並注意下列事項：㈠受監護宣告之人之身
    心狀態與生活及財產狀況。㈡受監護宣告之人與其配偶、子
    女或其他共同生活之人間之情感狀況。㈢監護人之職業、經
    歷、意見及其與受監護宣告之人之利害關係。㈣法人為監護
    人時，其事業之種類與內容，法人及其代表人與受監護宣告
    之人之利害關係，民法第1106條、第1111條之1亦分別定有
    明文。
三、聲請人主張之前揭事實，業據其提出戶籍謄本（現戶全戶）
    戶籍謄本（除戶部分）、親屬會議紀錄、同意書、親屬系統
    表各1件、身分證影本2件為證，並經本院依職權並調閱108
    年度監宣字第81號事件卷宗查核無訛，堪信為真實。是以聲
    請人聲請為林彩綢另行選定輔助人，於法有據。本院審酌原
    輔助人陳光輝確於110年7月2日死亡，顯然已無法執行輔助
    人職務；而聲請人陳宇龍為陳彩綢之次子，其在原輔助人過
    世後返回花蓮負擔起照顧其母之責，評估聲請人整體照顧能
    力與意願佳，且聲請人工作能力良好，自身財力可支應生活
    開銷，評估由聲請人擔任輔助人並無不妥，有維安社會工作
    師事務所110年10月3日維安監宣字第1101110號函所附「成
    年人之監護宣告案件之訪視評估報告」1件在卷可佐，爰依
    民法第1113條之1第2項準用同法第1106條規定，改定聲請人
    陳宇龍為受輔助宣告之人之輔助人。
四、依家事事件法第164條第2項，裁定如主文。
中　　華　　民　　國　　110 　年　　10　　月　　6 　　日
                  家事法庭  法  官  周健忠 
以上正本係照原本作成。
如對本裁定抗告，須於裁定送達後10日之不變期間內，向本院提
出抗告狀，並繳納抗告費新臺幣1,000元。
中　　華　　民　　國　　110 　年　　10　　月　　6 　　日

                            書記官  陳佩姍